【裁判字號】    85,重訴,568
【裁判日期】    890829
【裁判案由】    肅清煙毒條例等
【裁判全文】
台灣新竹地方法院刑事判決                        八十五年度重訴字第五六八號
    公  訴  人  台灣新竹地方法院檢察署檢察官
    被      告  乙○○
                己○○
    共      同
    指定辯護人  本院公設辯護人林建和
右列被告等因肅清煙毒條例等案件，經檢察官提起公訴（八十五年度偵字第一九六二
、二四二七、三０二二、三七一０、四七八四號）及移送併案審理，本院判決如左：
        主  文
乙○○共同連續販賣毒品，累犯，處有期徒刑拾年，附表（一）備註欄所載查獲之海
洛因均沒收銷燬之，其餘物品均沒收。又被訴施用第一級及第二級毒品部分，均免刑
，附表（二）所示扣案物品均沒收銷燬之。
己○○共同連續販賣毒品，累犯，處有期徒刑捌年，附表（一）備註欄所載查獲之海
洛因均沒收銷燬之，其餘物品均沒收。又被訴施用第二級毒品部分，免刑，附表（三
）所示扣案物品均沒收銷燬之。
        事  實
一、乙○○綽號「阿賓」、「跛腳賓」，素行不佳，於民國六十九－八十五年間有多
    次竊盜、違反麻醉藥品管理條例、肅清煙毒條例前科，其中於七十九年間曾因施
    用毒品及竊盜等罪，累犯，經本院分別判處有期徒刑三年六月、一年六月，經合
    併定執行刑為有期徒刑五年，於八十四年五月二十六日執行完畢。己○○素行亦
    不良，於七十九年間曾因施用毒品案件，經本院判處有期徒刑三年四月，嗣經減
    刑為有期徒刑二年二月又二十日，入監執行後，於八十一年一月二十七日假釋出
    監，並於八十一年六月九日假釋期滿執行完畢；旋又於八十一年間犯施用毒品罪
    ，經判處罪刑並執行，假釋後復於八十五年間先後犯施用毒品及竊盜等罪，均經
    判處罪刑並入監服刑，甫於八十九年八月二十八日假釋在案。
二、乙○○、己○○各別起意或共同謀議非法販賣毒品海洛因營利，均基於概括犯意
    ，於八十五年一月至同年八月間，在新竹市各地，由乙○○向姓名不詳者以每錢
    新台幣（下同）二、三萬元不等之價格販入海洛因，再自行以每小包０．０一公
    克五百－七百元不等之價格售予己○○、壬○○，或每小包一千元之價格售予庚○○、沈台新、丙○○，或經曹志平轉手以每小包一千元之價格售予丁○○、甲○○（二人一起購買）、辛○○。二人以此方式單獨或共同販賣海洛因多次，經
    警數次查獲，詳如附表（一）所示。
三、乙○○分別基於非法施用第一級毒品海洛因及第二級毒品安非他命之概括犯意：
    （一）自八十四年十二月間至八十七年九月十二日，在新竹市○○街十六巷二號
    家中及新竹市○○路二四０號大谷旅社，連續多次施打海洛因；（二）又自八十
    五年二月間至八十七年八月十七日，在新竹市○○街十六巷二號住宅，連續多次
    吸用安非他命，經警多次查獲如附表（二）所列物品。經本院於八十七年間依職
    權裁定將乙○○送勒戒處所觀察、勒戒後，認有繼續施用毒品之傾向，於八十八
    年間再裁定令入戒治處所施以強制戒治，於八十九年四月二十五日執行戒治處分
    期滿。
四、己○○另基於非法施用第二級毒品安非他命之概括犯意，自八十五年一月三十日
    至八十五年四月間，在新竹市○○路○段四九六巷三弄二六號住所及新竹縣新埔
    鎮下寮里一七六號工地，連續多次吸用安非他命，經警三次查獲如附表（三）所
    列物品。經本院於八十八年一月二十九日依職權裁定將己○○送勒戒處所觀察、
    勒戒後，認無繼續施用毒品傾向。
案經新竹市警察局移送及新竹市警察局第一分局報請台灣新竹地方法院檢察署檢察官
偵查起訴，並經該署及台灣台北地方法院檢察署移請併案審理（詳見各附表所列偵查
案號）。
        理  由
一、販賣毒品部分：
    （一）訊據被告乙○○坦承以每錢二、三萬元販入海洛因，曾數次無償給予曹治
          平海洛因，及多次被警查獲如附表（一）所載海洛因。惟被告二人均否認
          販賣海洛因，被告乙○○辯稱：所購海洛因係供自己施用，被查獲之分裝
          袋係伊賣水果裝酸梅粉所用，伊基於朋友關係而給己○○海洛因，壬○○
          、庚○○係被警刑求始供稱向伊買海洛因，丁○○曾向伊要海洛因未果始
          挾怨誣指伊販賣，沈台新為求交保才帶警抓伊，丙○○係與伊合買海洛因
          各自施打云云；被告己○○則以：「我因本身吸毒，知道有毒癮的人很痛
          苦，所以幫忙他們聯絡（購買海洛因）」，「因有些人懷疑他們被抓是因
          我們向警察說的，所以才這樣說（即指其販賣）」等語為辯。
    （二）經查：
        1.被告乙○○為水果攤販，被告己○○曾幫忙其賣水果，為彼等所供認（見
          本院卷（二）第二九九背頁），足見二人關係匪淺。而被告己○○於數次
          警訊時，就如何先以電話向乙○○聯絡購買海洛因，再赴乙○○住處或新
          竹市黃金鼠遊樂場交款取貨之經過供述綦詳，且稱：「我沒貨（指海洛因
          ，下同）的時候會跟乙○○借」云云（見八五偵一九六二卷第五背、九一
          背－九二背頁，八五偵三七一０卷第六背－七頁），復於審判中迭次供述
          向被告乙○○「調貨」取得海洛因（見本院卷（二）第二九九背、三０二
          頁）。
        2.證人壬○○、庚○○、丁○○、甲○○、辛○○、沈台新、丙○○亦分別
          於警訊或偵審中供述如何向被告乙○○或己○○購買海洛因之情甚明（見
          八五偵二四二七卷第一背－二頁壬○○部分，八五偵一九六二卷第十一背
          －十二頁庚○○部分，八五偵三０二二卷第四－五、七、四八－四九頁林
          慶源、甲○○部分，八五偵三七一０卷第八－九頁、本院卷（一）九二頁
          辛○○部分，八五偵二二一一０卷內八十五年十月四日警訊及同月五日偵
          查筆錄沈台新、丙○○部分，本院卷（一）第一三四背－一三五頁丙○○
          部分）。
        3.被告乙○○除於本院審理時坦承與被告己○○相互調貨（見本院卷（一）
          第三三頁外，於偵查中尚供認其與己○○、庚○○「彼此有貨時互相供給
          ：：跟己○○間有十幾次，跟庚○○間有一、二次」，又曾與辛○○「互
          相調貨過」（見八五偵一九六二卷第七五頁、八五偵四七八四卷第六五頁
          ）；另於經台北市政府警察局保安警察大隊第二中隊查獲時亦坦承曾數次
          交予沈台新、丙○○海洛因（見八五偵二二一一０卷內八十五年十月四日
          警訊筆錄）。
        4.依法務部調查局於八十五年一、二月間對被告乙○○之（０三五）三八六
          二四三等號電話實施監聽結果，被告乙○○於八十五年一月十四－十五日
          曾打二五五八三六號電話與被告己○○聯絡，己○○問：「三、五千元貨
          多少？」乙○○答：「三千一．五公克，五千二．五公克。」己○○即稱
          ：伊朋友要買，伊問問看再回覆。未幾乙○○再電己○○，問：「到底要
          不要」，己○○則答：「朋友找不到人」。另被告乙○○於回電被告曹治
          平時，經己○○告以：「有人要買五十分，在西大路南大路口等，要三千
          元貨」，並要求乙○○於事成後「給伊一點貨」。再者，被告乙○○於八
          十五年二月七－八日致電某趙姓男子時，亦言及：伊「那天載己○○送貨
          去給人，差一點被憲調組查獲，好在我和己○○都跑掉。」等語（見八五
          偵一九六二卷第二二、三四頁）。又被告乙○○於八十五年一月十九－二
          十日回庚○○之電話談話中，亦有「上次多少錢，總共四千元」，「你不
          賣，就不要賣」，「等我有貨再回你電話」等有關買賣毒品之對話（見八
          五偵一九六二卷第二七頁）。此外，被告乙○○尚與數姓名不詳者，於上
          述期間內，有諸多顯然關於毒品買賣之電話交談（見八五偵一九六二卷第
          二０－三四頁電話錄音譯文及扣案監聽錄音帶十二捲）。復經警數次循線
          在被告乙○○住處及其所駕車內查獲為數不少之海洛因及已用、未用分裝
          袋等，並查獲庚○○、丁○○與甲○○甫購得之海洛因，且各該海洛因均
          經鑑驗明確，有如附表（一）備註欄所載物品扣案及扣押物品清單、法務
          部調查局檢驗通知書在卷可稽。
    （三）綜合右開3.4.以觀，實足以印證前述1.2.所提被告己○○及證人壬○○、
          庚○○、丁○○、甲○○、辛○○、沈台新、丙○○所為買賣海洛因之供
          述非虛，應屬可信。至被告等所辯各節及嗣後證人壬○○否認向被告等購
          買海洛因（見八五偵二四二七卷第四六背頁、本院卷（一）第七十頁），
          顯係卸責或附會之飾詞，不足採信。再觀諸被告等販入與賣出海洛因間之
          價差，可見彼等有販賣海洛因營利之圖，此部分之犯行至堪認定。
二、施用毒品部分：
    訊據被告等對前開連續多次非法施打海洛因或吸用安非他命，先後數次被警查獲
    之事實，均坦承不諱，並有如附表（二）、（三）所列查獲物品扣案，及被告等
    被警查獲時經採尿檢驗結果所呈嗎啡或甲基安非他命陽性反應之尿液檢驗證明分
    別附卷可憑。被告等施用毒品之事證明確，此部分犯行亦堪認定。
三、按海洛因屬肅清煙毒條例第二條所稱之毒品，安非他命係麻醉藥品管理條例第二
    條第四款所列之化學合成麻醉藥品，二者亦分別為毒品危害防制條例（係於八十
    七年五月二十日公布，同月二十二日生效）第二條第二項第一款、第二款所定之
    第一級、第二級毒品。肅清煙毒條例與毒品危害防制條例對非法販賣海洛因、麻
  醉藥品管理條例及毒品危害防制條例對非法施用安非他命，均有處罰明文。被告
    乙○○、己○○於販賣海洛因及被告己○○於施用安非他命之行為後法律既有變
    更，比較新舊法，就販賣海洛因部分，以舊法即行為時之肅清煙毒條例第五條第
    一項之規定較有利於被告等，依刑法第二第一項但書規定，應適用舊法；至施用
    安非他命部分，則以新法即裁判時之毒品危害防制條例之規定較有利於被告己○○，自應適用新法。另被告乙○○施用海洛因及安非他命部分，其犯罪行為連續
    至毒品危害防制條例施行以後，自應依最後行為時之法律處斷，並無行為後法律
    變更之可言。核被告等所為，除均犯肅清煙毒條例第五條第一項販賣毒品罪及毒
    品危害防制條例第十條第二項施用第二級毒品罪外，被告乙○○尚犯毒品危害防
    制條例第十條第一項施用第一級毒品罪（持有海洛因、安非他命之低度行為，為
    高度之販賣、施用行為所吸收，不另論罪）。被告二人就附表（一）編號第七、
    八、九號所列販賣海洛因部分，有犯意聯絡與行為分擔，為共同正犯。又被告等
    所犯上述各罪之前後多次犯行，均時間緊接、方法及罪名相同，皆顯係基於概括
    犯意而為，應各依連續犯之規定論以一罪，再予分論之。公訴人雖僅就附表（一
    ）編號第一－九號、附表（二）編號第一－二號及附表（三）編號第二號所示被
    告等販賣或施用毒品行為提起公訴，惟其餘販賣或施用毒品犯行與起訴部分屬連
    續犯，為起訴效力所及，本院自應併予審理，附此明。
四、再查，被告等素行不佳，各有如事實欄所載之多項犯罪前科，其中被告乙○○於
    八十四年五月二十六日、被告己○○於八十一年六月九日分別執行所處有期徒刑
    完畢，有本院被告全國前案紀錄表在卷可考，其二人於受各該有期徒刑之執行完
    畢後，五年以內再犯本案之罪，均屬累犯（被告等所犯販賣毒品罪之本刑為死刑
    或無期徒刑，依法不得加重）。又被告乙○○曾於八十五年三月初向警方供出毒
    品來源，因而破獲意圖販賣持有大量海洛因及安非他命之梁錦城（另案由台灣桃
    園地方法院檢察署偵辦），有新竹市警察局八十五年三月七日竹市警二字第一八
    四五號刑事案件移送書及筆錄等影本在八十五偵一九六二卷第一０二－一０七頁
    可憑，爰依肅清煙毒條例第十一條之規定，減輕其刑。至被告己○○因吸毒進而
    轉手販賣毒品，依其所販次數及金額尚微以觀，非屬大毒梟之輩，惡性並非深重
    ，而所犯販賣毒品罪法定刑為死刑或無期徒刑，情輕法重，衡情不無可憫，本院
    認為即予宣告法定最低刑，猶嫌過重，爰依刑法第五十九條酌量減輕其刑。審酌
    被告二人之素行、犯情、所生危害、犯後態度等情狀，分別就彼等販賣毒品罪行
    ，量處如主文所示之刑。如附表（一）編號第一、六、八、九、十號備註欄所載
    查獲物品，其中海洛因，不問屬於被告等與否，均沒收銷燬之；其餘包裝紙及包
    裝袋，係被告乙○○所有供犯罪所用之物，均沒收之。至被告等販毒所得財物，
    業已花用殆盡，自無從為沒收之諭知。
五、又被告乙○○所犯施用第一級及第二級毒品罪行部分，經本院依職權裁定送觀察
    、勒戒後，認有繼續施用毒品之傾向，再經本院裁定令入戒治處所施以強制戒治
    ，於八十九年四月二十五日執行戒治處分期滿，有臺灣新竹看守所附設勒戒處所
    八十七年十一月十七日出具之證明書及本院戒治執行指揮書回證附本院卷（二）
    第五二－五四、一三二頁可考。另被告己○○施用第二級毒品，經本院依職權裁
    定送觀察、勒戒後，則認無繼續施用毒品之傾向，亦有台灣新竹看守所附設勒戒
    處所八十八年二月二十三日出具之證明書附本院卷（二）第九六－九九頁可證。
    被告二人此部分罪行，依毒品危害防制條例之規定，均應為免刑之判決。如附表
    （二）、（三）所列扣案物品，為毒品及專供施用毒品之器具，不問屬於被告等
    與否，均應沒收銷燬之。
六、公訴及移送併辦意旨另指：（一）被告乙○○、己○○尚於八十五年三月底四月
    初，在新竹市○○路空軍基地附近及虎山里一帶，二次共同販賣海洛因予戊○○
    ，（二）被告乙○○又於八十五年四、五月初在新竹市○○路夜市附近，販賣海
    洛因予癸○○（以上見起訴書所載），復於八十五年八－十月間在住處販賣海洛
    因予楊玉娟（八五偵二二一一０部分）、於八十七年八月初在台北縣中和市販賣
    海洛因予張煜彬（八七偵五七六九部分）、於八十七年八月中旬至九月中旬在新
    竹市南門醫院附近販賣海洛因予陳軍維二、三次（八七偵六八四七部分），涉有
    連續販賣第一級毒品罪嫌等情。訊據被告等矢口否認此部分犯行，經查：
    （一）戊○○於警訊及偵查中，或稱所持之海洛因係向癸○○購買，或稱向綽號
          「阿花」、「小陳」者購買；又雖供稱：「我只聽說他（指乙○○）有賣
          （海洛因）」，惟並未陳述向被告乙○○購買海洛因（見八五偵四七八四
          卷第六、二五、四九背頁），嗣於審判中復一再否認曾向被告等購買海洛
          因（見本院卷（一）第七十、一六三背頁）。
    （二）癸○○於警訊及偵查中固迭次供述向被告乙○○購買海洛因（見八五偵四
          七八四卷第九背－十、二五背、五十背－五一頁），然於審判中則否認其
          事（見本院卷（一）第四一、七十、一六三、一六四頁）。又張煜彬於警
          訊時雖供稱：「我都是拿錢給乙○○去購買（海洛因），然後再轉賣給我
          」（見八七偵五七六九卷第五頁），另陳軍維則於警訊及偵查中自首持有
          海洛因及供稱係向乙○○購得等情（見八七偵六八四七卷第五背－六、十
          四背－十五頁），惟查無其他證據足資佐證其三人確曾向被告乙○○購買
          毒品，彼等所為不利被告乙○○之供述自屬可疑，難以僅憑該項供述遽認
          被告乙○○有此部分犯行。
    （三）再遍閱八五偵二二一一０案卷，並無有關楊玉娟部分之證據資料。
    綜右，此部分尚不足證明被告等犯罪，因公訴人認與前述科刑部分有連續犯之裁
    判上一罪關係，爰不另為無罪之論知，併予指明。
據上論斷，應刑事訴訟法第二百九十九條第一項，肅清煙毒條例第五條第一項、第十
一條、第十二條、第十三條第一項，毒品危害防制條例第十條第一項、第二項、第二
十條第二項、第三十五條第三款、第十八條第一項，刑法第十一條前段、第二條第一
項、第二十八條、五十六條、第四十七條、第五十九條，判決如主文。
本案經檢察官羅雪梅到庭執行職務。
中    華    民    國    八  十  九    年      八      月     二十九     日
                                      台灣新竹地方法院刑事第三庭
                                          法  官  林  錦  芳
右正本證明與原本無異。
如不服本判決，應於判決送達後十日內向本院提出上訴狀（應附繕本），上訴於
臺灣高等法院。
                                          書記官  張  倩  影
中    華    民    國    八  十  九    年      八      月     二十九     日
附錄法條：
肅清煙毒條例第五條第一項：
販賣、運輸製造毒品或鴉片者，處死刑。
肅清煙毒條例第九條第一項：
施用毒品或鴉片者，處三年以上七年以下有期徒刑。
麻醉藥品管理條例第十三條之一第二項第四款：
違反前條之規定，其屬於第二條第四款之麻醉藥品者，依左列規定處罰。
四、非法施打、吸用者，處三年以下有期徒刑、拘役或一萬元以下罰金。
附表（一）：乙○○、己○○販賣海洛因情形
┌──┬───┬──────┬───┬─────┬────────┬──┐
│    │      │販        賣│      │販售海洛因│                │偵查│
│編號│販賣人├──┬───┤買受人│之數量、價│備            註│    │
│    │      │時間│地  點│      │格、次數  │                │案號│
├──┼───┼──┼───┼───┼─────┼────────┼──┤
│ １ │乙○○│八十│一、新│己○○│每次一小包│一、己○○打三八│新竹│
│    │      │五年│竹市西│      │０．０一公│六二四三電話或三│地檢│
│    │      │一月│大路黃│      │克，五百或│二八０三三電話秘│署│
│    │      │間至│金鼠遊│      │七百元，先│書呼叫八八九代號│偵一│
│    │      │同年│樂場  │      │後販賣十餘│向乙○○洽購。  │六九│
│    │      │二月│二、新│      │次        │二、經警於八十五│二  │
│    │      │八日│竹市華│      │          │年二月九日上午八│    │
│    │      │上午│江街十│      │          │時五十分在乙○○│    │
│    │      │九時│六巷二│      │          │住處查獲分裝海洛│    │
│    │      │許  │號吳賓│      │          │因用包裝紙八張、│    │
│    │      │    │維住所│      │          │已使用之分裝袋二│    │
│    │      │    │      │      │          │個、未使用之分裝│    │
│    │      │    │      │      │          │袋八五個。      │    │
├──┼───┼──┼───┼───┼─────┼────────┼──┤
│ ２ │乙○○│八十│新竹市│壬○○│一小包七百│壬○○打二０九七│新竹│
│    │      │五年│經國路│      │元        │八九電話秘書呼叫│地檢│
│    │      │一月│二段星│      │          │一六０三代號向吳│署│
│    │      │二十│泰飯店│      │          │賓維洽購        │偵二│
│    │      │八日│前    │      │          │                │四二│
│    │      │中午│      │      │          │                │七  │
│    │      │十二│      │      │          │                │    │
│    │      │時許││      │          │                │    │
├──┼───┼──┼───┼───┼─────┼────────┼──┤
│ ３ │乙○○│八十│新竹市│壬○○│一小包七百│壬○○打二０九七│新竹│
│    │      │五年│經國路│      │元        │八九電話秘書呼叫│地檢│
│    │      │一月│二段星│      │          │一六０三代號向吳│署│
│    │      │三十│泰飯店│      │          │賓維洽購        │偵二│
│    │      │日下│前    │      │          │                │四二│
│    │      │午六│      │      │          │                │七  │
│    │      │時許│      │      │          │                │    │
├──┼───┼──┼───┼───┼─────┼────────┼──┤
│ ４ │己○○│八十│新竹市│壬○○│一小包七百│壬○○打二０九七│新竹│
│    │      │五年│延平路│      │元        │八九電話秘書呼叫│地檢│
│    │      │二月│一段四│      │          │一六０三代號向曹│署│
│    │      │二日│九六巷│      │          │治平洽購  │偵二│
│    │      │    │口    │      │          │                │四二│
│    │      │    │      │      │          │                │七  │
├──┼───┼──┼───┼───┼─────┼────────┼──┤
│ ５ │乙○○│八十│新竹市│庚○○│一小包０．│由乙○○駕駛ＪＶ│新竹│
│    │      │五年│明湖路│      │０一公克一│－０九九二號藍色│地檢│
│    │      │一月│二一三│      │千元      │小貨車送海洛因  │署│
│    │      │三十│巷口  │      │          │                │偵一│
│    │      │一日│      │      │          │                │九六│
│    │      │上午│      │      │          │                │二  │
│    │      │十一│      │      │          │                │    │
│    │      │時四│      │      │          │                │    │
│    │      │十分│      │      │          │                │    │
│    │      │許  │      │      │          │                │    │
├──┼───┼──┼───┼───┼─────┼────────┼──┤
│ ６ │乙○○│八十│新竹市│庚○○│一小包二千│庚○○尚未施用即│新竹│
│    │      │五年│明湖路│      │元        │被警查獲所購海洛│地檢│
│    │      │二日│二一三│      │          │因              │署│
│    │      │三日│巷五四│      │          │                │偵一│
│    │      │上午│號前  │      │          │                │九六│
│    │      │八時│      │      │          │                │二  │
│    │      │許  │      │      │          │                │    │
├──┼───┼──┼───┼───┼─────┼────────┼──┤
│ ７ │乙○○│八十│新竹市│丁○○│一小包一千│丁○○、甲○○打│新竹│
│    │己○○│五年│華江街│甲○○│元        │二五五八三六電話│地檢│
│    │      │三月│十六巷│      │          │向己○○洽購，再│署│
│    │      │九日│二號前│      │          │由己○○向乙○○│偵三│
│    │      │    │      │      │          │取得海洛因售予林│０二│
│    │      │    │      │      │          │慶源、甲○○    │二  │
├──┼───┼──┼───┼───┼─────┼────────┼──┤
│ ８ │乙○○│八十│新竹市│丁○○│三小包（淨│一、同右。      │新竹│
│    │己○○│五年│華江街│甲○○│重０．０六│二、經警於八十五│地檢│
│    │      │三月│十六巷│      │公克）三千│年三月十一日夜晚│署│
│    │      │十一│二號前│      │元        │十一時三十分許在│偵三│
│    │      │日晚│      │      │          │新竹市○○路一二│０二│
│    │      │上  │      │      │          │九號龍來亞賓五│二  │
│    │      │    │      │      │          │０六室查獲丁○○│    │
│    │      │    │      │      │          │、甲○○及所購該│    │
│    │      │    │      │      │          │海洛因。        │    │
├──┼───┼──┼───┼───┼─────┼────────┼──┤
│ ９ │乙○○│八十│新竹市│辛○○│每次二千元│一、辛○○打二五│新竹│
│    │己○○│五年│延平路│      │，先後販賣│五八三六電話向曹│地檢│
│    │      │三月│一段五│      │六、七次  │治平洽購，再由曹│署│
│    │      │初至│四六巷│      │          │治平向乙○○取得│偵三│
│    │      │同月│巷口  │      │          │海洛因售予辛○○│七一│
│    │      │二十│      │      │          │。              │０  │
│    │      │五日│      │      │          │二、經警於八十五│    │
│    │      │間  │      │      │          │年四月八日下午三│    │
│    │      │    │      │      │          │時許在停置新竹市│    │
│    │      │    │      │      │          │華江街十六巷二號│    │
│    │      │    │      │      │          │乙○○住所前，其│    │
│    │      │    │      │      │          │其駕ＬＱ－九五四│    │
│    │      │    │      │      │          │二號小客車內查獲│    │
│    │      │    │      │      │          │海洛因塑膠袋裝一│    │
│    │      │    │      │      │          │包、紙裝十一小包│    │
│    │      │    │      │      │          │（共淨重一．二一│    │
│    │      │    │      │      │          │公克，純度四０．│    │
│    │      │    │      │      │          │七四％，純質淨重│    │
│    │      │    │      │      │          │０．四九公克），│    │
│    │      │    │      │      │          │分裝袋大型八二個│    │
│    │      │    │      │      │          │、中型八十個、小│    │
│    │      │    │      │      │          │型十九個。      │    │
├──┼───┼──┼───┼───┼─────┼────────┼──┤
│ １０ │乙○○│八十│新竹市│沈台新│每次一小包│經警於八十五年十│台北│
│    │      │五年│北大路│      │，先後販賣│月四日查獲沈台新│地檢│
│    │      │五月│、延平│      │數次      │，由沈台新帶警赴│署│
│    │      │間  │路口  │      │          │新竹市○○街十六│偵二│
│    │      │    │      │      │          │巷二號乙○○住宅│二一│
│    │      │    │      │      │          │查獲海洛因一包及│一０│
│    │      │    │      │      │          │其所駕ＬＱ－九五│    │
│    │      │    │      │      │          │四二號小客車內海│    │
│    │      │    │      │      │          │洛因四十二小包（│    │
│    │      │    │      │      │          │共淨重０．七五公│    │
│    │      │    │      │      │          │克）、錫箔紙六大│    │
│    │      │    │      │      │          │張、分裝夾鏈袋大│    │
│    │      │    │      │      │          │型七十個、中型七│    │
│    │      │    │      │      │          │三個。          │    │
├──┼───┼──┼───┼───┼─────┼────────┼──┤
│  │乙○○│八十│新竹市│丙○○│每次一千元│經警於八十五年十│台北│
│    │      │五年│區    │      │，先後販賣│月四日下午二時許│地檢│
│    │      │八月│      │      │二、三次  │查獲丙○○      │署│
│    │      │間  │      │      │          │              │偵二│
│    │      │    │      │      │          │                │二一│
│    │      │    │      │      │          │                │一０│
└──┴───┴──┴───┴───┴─────┴────────┴──┘
附表（二）：乙○○施用海洛因、安非他命經警查獲情形
┌──┬───────────┬───────┬────┬───────┐
│    │查                  獲│              │        │              │
│編號├─────┬─────┤扣  案  物  品│偵查案號│備          註│
│    │時      間│地      點│              │        │              │
├──┼─────┼─────┼───────┼────┼───────┤
│ １ │八十五年二│新竹市華江│使用過之注射針│新竹地檢│一、尿液檢驗呈│
│    │月九日上午│街十六巷二│筒二支、留有海│署偵一│甲基安非他命及│
│    │八時五十分│號住處    │洛因粉末之吸管│九六二  │嗎啡陽性反應。│
│    │許        │          │鏟子二支、氯化│        │二、同時查扣之│
│    │          ││納食鹽水半瓶、│        │分裝海洛因用包│
│    │          │          │安非他命玻璃球│        │裝紙八張、已用│
│    │          │          │吸食器一個    │        │分裝袋二個、未│
│    │          │          │              │        │用分裝袋八五個│
│    │          │          │              │        │，見附表（一）│
│    │          │          │              │        │編號一。      │
├──┼─────┼─────┼───────┼────┼───────┤
│ ２ │八十五年四│停置新竹市│注射針筒八支、│新竹地檢│一、尿液檢驗呈│
│    │月八日下午│華江街十六│葡萄糖三十九包│署偵三│嗎啡陽性反應。│
│    │三時許    │巷二號前之│、塑膠製杓子一│七一０  │二、同時查扣之│
│    │          │乙○○所駕│支            │        │塑膠袋裝海洛因│
│    │          │ＬＱ－九五│              │        │一包及紙袋裝海│
│    │          │四二號自小│              │        │洛因十一（淨重│
│    │          │客車內    │              │        │一．二一公克）│
│    │          │          │              │        │、分裝夾鏈袋中│
│    │          │          │              │        │型八十個及小型│
│    │          │          │              │        │十九個，見附表│
│    │          │          │              │        │（一）編號九。│
│    │          │          │              │        │              │
├──┼─────┼─────┼───────┼────┼───────┤
│ ３ │八十五年九│在台北市民│攪拌器一個、刷│新竹地檢│              │
│    │月五日凌晨│生西路、寧│子一支、電子秤│署偵八│              │
│    │二時三十分│夏路口吳賓│一個、包裝紙一│四五二  │              │
│    │許        │維所租ＧＧ│百六十七張、包│        │              │
│    │          │－三七一三│裝塑膠袋二十個│        │              │
│    │          │號自小客車│、注射針筒一支│        │              │
│    │          │內        │、美娜水三瓶、│        │              │
│    │          │    │安非他命吸食器│        │              │
│    │          │          │一個          │        │              │
├──┼─────┼─────┼───────┼────┼───────┤
│ ４ │八十五年十│新竹市華江│注射針筒六支、│台北地檢│一、尿液檢驗呈│
│    │月四日下午│街十六巷二│玻璃球管二個、│署偵二│甲基安非他命陽│
│    │四時許    │號住處及Ｌ│酒精燈一組、研│二二一一│性反應。      │
│    │          │Ｑ－九五四│磨機一台      │０      │二、同時查獲之│
│    │          │二號自小客│              │        │海洛因四十三包│
│    │          │車內      │              │        │（共淨重０．七│
│    │          │          │              │        │五公克）、分裝│
│    │          │          │              │        │夾鏈袋大型七十│
│    │          │          │              │        │個及中型七十三│
│    │          │          │              │        │個、錫箔紙六大│
│    │          │          │              │        │張，見附表（一│
│    │          │          │              │        │）編號十。    │
├──┼─────┼─────┼───────┼────┼───────┤
│ ５ │八十七年一│新竹市華江│安非他命吸食器│新竹地檢│一、尿液檢驗呈│
│    │月九日下午│街十六巷二│一個（已損壞）│署偵三│甲基安非他命陽│
│    │一時許    │號住處    │              │七八    │性反應。      │
│    │          │          │              │        │二、本院易四│
│    │          │          │              │        │四０判決公訴不│
│    │          │          │              │        │受理。        │
├──┼─────┼─────┼───────┼────┼───────┤
│ ６ │八十七年七│新竹市華江│無            │新竹地檢│尿液檢驗呈甲基│
│    │月三日下午│街十六巷二│              │署偵四│安非他命及嗎啡│
│    │一時十分許│號住處    │              │六０二  │陽性反應      │
├──┼─────┼─────┼───────┼────┼───────┤
│ ７ │八十七年八│新竹市華江│安非他命燒管一│新竹地檢│              │
│    │月二十一日│街十六巷二│支、吸食管四支│署偵五│              │
│    │下午七時四│號住處    │、針筒二支、塑│七七０、│              │
│    │十分許    │          │膠分裝袋一百六│偵五七│              │
│    │          │          │十個、含海洛因│六九    │              │
│    │          │          │分裝袋一個、分│        │              │
│    │          │          │裝器（含海洛因│        │              │
│    │          │          │）一支、橡皮管│        │              │
│    │          │          │一條、食鹽水一│        │              │
│    │          │          │瓶            │        │              │
├──┼─────┼─────┼───────┼────┼───────┤
│ ８ │八十七年九│新竹市南大│分裝匙一支（內│新竹地檢│尿液檢驗呈嗎啡│
│    │月十二日下│路二四０號│含海洛英０．三│署偵六│陽性反應      │
│    │午十時十五│大谷旅社  │公克）、玻璃管│五五四  │              │
│    │分許      │          │一支、橡皮管一│        │              │
│    │          │          │支、分裝袋一百│        │              │
│    │          │          │只            │        │              │
└──┴─────┴─────┴───────┴────┴───────┘
附表（三）：己○○吸用安非他命經警查獲情形
┌──┬───────────┬───────┬────┬───────┐
│    │查                  獲│              │        │              │
│編號├─────┬─────┤扣  案  物  品│偵查案號│備          註│
│    │時      間│地      點│              │        │              │
├──┼─────┼─────┼───────┼────┼───────┤
│ １ │八十五年二│新竹縣竹東│無            │新竹地檢│一、尿液檢驗呈│
│    │月三日下午│鎮○○路一│              │署偵一│甲基安非他命陽│
│    │十時許    │段二三三巷│              │六八０、│性反應。      │
│    │          │五號莊明書│  │偵二二│二、台灣高等法│
│    │          │住宅      │              │四三    │院八五上易六二│
│    │          │          │              │        │０七判決公訴不│
│    │          │          │              │        │受理。        │
├──┼─────┼─────┼───────┼────┼───────┤
│ ２ │八十五年二│新竹市延平│安非他命吸食器│新竹地檢│尿液檢驗呈甲基│
│    │月八日下午│路一段四九│玻璃球二個、吸│署偵一│安非他命陽性反│
│    │七時三十分│六巷三弄二│管二支、點火器│九六二  │應            │
│    │許        │六號住處  │一支          │        │              │
├──┼─────┼─────┼───────┼────┼───────┤
│ ３ │八十五年八│新竹市延平│安非他命吸食器│新竹地檢│              │
│    │月十七日上│路一段四九│一組、殘渣袋一│署偵八│              │
│    │午十一時四│六巷三弄二│個、空塑膠袋二│二九九  │              │
│    │十五分許  │六號住處  │十個          │        │              │
└──┴─────┴─────┴───────┴────┴───────┘


司法院資訊處製作；財團法人民間司法改革基金會備份。
